臺灣板橋地方法院民事判決　　　　　　　 94年度訴字第475號
原　　　告　明台產物保險股份有限公司
法定代理人　乙○○
訴訟代理人　丙○○
被　　　告　甲○○
上列當事人間請求侵權行為損害賠償事件，經本院於民國94年4
月19日言詞辯論終結，判決如下：
    主  文
被告應給付原告新台幣貳佰捌拾肆萬肆仟貳佰參拾肆元，及自民
國九十四年三月二十三日起至清償日止，按年息百分之五計算之
利息。
訴訟費用由被告負擔。
本判決第一項於原告以新台幣玖拾伍萬元供擔保後，得假執行。
    事實及理由
一、原告起訴主張：伊所承保之被保險人即被告甲○○所有由其
    本人所駕駛之牌照6B-4538 號自小客車，搭載乘客訴外人詹
    添益，於91年12月16日2 時15分許，被告酒醉駕車沿台北縣
    三重市重陽橋往台北市方向行駛，行經該橋第31號燈桿前，
    應注意在劃有分向限制之路段來車之車道內，且應注意車前
    狀況，並隨時採取必要之安全措施，以防止危險之發生，而
    依當時之情形，又無不能注意之情事，竟因飲酒後無法正確
    辨識路況及適切操控車輛，突然失控左偏駛入對向車道，適
    林明利駕駛車牌號Ｇ4-865 號營小客車後座搭載乘客潘羅雪
    ，行駛於對向車道，致二車發生對撞，造成林明利受有右側
    連枷胸合併氣胸、血胸及肺挫傷與人臟挫傷等傷害，經送新
    光吳火獅紀念醫院急救，而於同日6 時10分許，仍因肋骨骨
    折併血胸、氣胸不治死亡；而詹添益則受有嚴重頭部外傷併
    頭骨及顏面骨骨折、頸部骨折及蜘蛛膜下出血等傷害，經送
    新光吳火獅紀念醫院急救，於同日12時50分許，仍因顱內出
    血不治死亡；另潘羅雪則受有右側臗骨粉碎性骨折及脫臼、
    左眼下及前額撕裂傷、雙眼及右臂瘀青疼痛等傷害。並經警
    據報前往新光吳火獅紀念醫院，於同日4 時12分許，對甲○
    ○進行酒精濃度測試，測得其呼氣酒精值猶達每公升1.52毫
    克。被告刑事部分，經鈞院92年度交易字第160 號判決甲○
    ○服用酒類，不能安全駕駛動力交通工具而駕駛，處有期徒
    刑肆月；又因過失致人於死，處有期徒刑壹年。應執行有期
    徒刑壹年貳月，緩刑參年，並為確定。受害人詹添益與林明
    利之死亡及潘羅雪之傷害，其受益人同意原告依強制汽車責
    任保險法第25條之規定賠付受益人等共計2,844,234 元，此
    項損害係因被告之過失行為所致，符合強制汽車責任保險法
    第27條第1 款之求償事項構成要件，爰依汽車強制責任保險
    法第27條之規定，聲明請求被告給付原告新台幣2,844,234
    元及自起訴狀繕本送達翌日起至清償日止，按年息百分之5
    計算之利息等語，並提出被告之行、駕照及強制保險證、台
    灣板橋地方法院檢察署相驗屍體證明書、診斷證明書、道路
    交通事故證明書、賠款金額確認書、汽車險賠款收據暨同意
    書等為證。
二、被告則以：對於原告主張之事實及請求之金額，均無意見，
    惟希望能將請求金額減少一點，目前無資力給付等語置辯。
三、原告主張被告酒醉駕車肇事致詹添益、林明利死亡及潘羅雪
    受傷，原告已依強制汽車責任保險法賠付受益人2,844,234
    元之上開事實，業據原告提出被告之行、駕照及強制保險證
    、台灣板橋地方法院檢察署相驗屍體證明書、診斷證明書、
    道路交通事故證明書、賠款金額確認書、汽車險賠款收據暨
    同意書等為證，且為被告所不爭執，堪信為真實。按「保險
    人於被保險汽車發生汽車交通事故時，依本法規定對受益人
    給付保險金。」「被保險汽車發生汽車交通事故，加害人有
    下列情事之一者，保險人仍應依本法規定給付保險金，但得
    在給付金額範圍內，向加害人求償：一酒醉或吸食毒品、迷
    幻藥而駕車者。」強制汽車責任保險法第23條第1 項、第27
    條第1 款分別定有明文。本件被告甲○○因酒醉駕車而肇事
    ，原告已依強制汽車責任保險法第23條第1 項之規定給付保
    險金共計2,844,234 元予受益人，有汽車險賠款收據暨同意
    書三紙在卷可佐，則原告依強制汽車責任保險法第27條第1
    款之規定，在給付範圍內，請求被告給付原告新台幣2,844,
    234 元及自起訴狀繕本送達翌日起至清償日止，按年息百分
    之5 計算之利息，為有理由，應予准許。
四、原告陳明願供擔保，聲請宣告假執行，核無不合，爰酌定相
    當擔保金額准許之。
四、結論：原告之訴為有理由，依民事訴訟法第78條、第390 條
    第2 項，判決如主文。
中　　華　　民　　國　　94　　年　　5 　　月　　3 　　日
                  民事第二庭    法　官　林錫凱
以上正本係照原本作成
如對本判決上訴，須於判決送達後20日內向本院提出上訴狀
中　　華　　民　　國　　94　　年　　5 　　月　　3 　　日
                                書記官　許清琳
